臺灣士林地方法院民事判決　　　　　　　　96年度簡字第96號
原　　　告　彰化商業銀行股份有限公司
法定代理人　丙○○
訴訟代理人　丁○○
被　　　告　甲○○
兼上一人
訴訟代理人　乙○○
上列當事人間請求給付借款事件，本院於民國96年4 月26日言詞
辯論終結，判決如下：
    主      文
被告應連帶給付原告新台幣壹拾貳萬零捌佰拾壹元，及其中新
台幣壹拾壹萬貳仟肆佰元部分，自民國九十六年二月一日起至清
償日止，按日息萬分之五計算之利息，並加計延滯第五個月當月
以新台幣柒佰伍拾元計算，延滯第六個月當月以新台幣玖佰元計
算之違約金。
訴訟費用新台幣壹仟參佰參拾元由被告連帶負擔。
本判決得假執行。
    事實及理由
一、本件被告住所雖均非在本院管轄區域內，但因兩造所定信用
    卡約定條款第24條，已約明：因本契約涉訟時，同意以申請
    信用卡所在地之地方法院為第一審管轄法院等語，而被告係
    向原告所屬永樂分行申請信用卡，該分行設址臺北市○○區
    ○○街1 段120 號，乃在本院管轄區域內，且被告到庭為本
    案言詞辯論，亦未就此加以爭執，是本院就此訴訟自有管轄
    權，應先敘明。
二、原告起訴主張：被告乙○○於民國88年8 月10日邀同被告甲
    ○○向原告所屬永樂分行申請信用卡，而簽訂信用消費額度
    申請書及信用卡約定條款，表明遵守信用卡約定條款之約定
    ，旋經被告乙○○領用VISA、JCB 國際信用卡3 張，被告甲
    ○○為附卡持卡人，亦領用VISA及萬事達國際信用卡2 張使
    用。依據信用卡約定條款約定，持卡人得於特約商店持卡簽
    帳消費，或向辦理預借現金之機構預借現金，應付帳款應於
    當期繳款截止日前向原告清償，正卡持卡人與附卡人就個別
    使用信用卡所生應付帳款互負連帶清償責任，如逾期未履行
    時，則視為全部到期，並應自繳款日起，按日息萬分之5 計
    付遲延利息。詎上開信用卡領用後，被告等陸續持卡簽帳消
    費及預借現金，除有部分清償外，自95年10月起即違約未按
    期繳足應納最低額，迄今尚欠消費款及利息合計120,831 元
    ，及其中112,400 元部分，自96年2 月1 日起至清償日止，
    按日息萬分之5 計算之利息，暨按延滯第5 個月當月以750
    元計算，延滯第6 個月當月以900 元計算之違約金。而上開
    債務依約已視為全部到期。為此，依據信用卡契約法律關係
    提起本訴，並聲明求為判決如主文第1 項所示。被告到庭陳
    明：確有拖欠消費款，係因於95年10月發生財務問題而未能
    給付，希望分期攤還，將與原告洽談攤還事宜等語，而聲明
    ：同意給付。
三、原告主張上開事實，業據其提出信用卡消費額度申請書、信
    用卡約定書及信用卡消費明細表等為證，核屬相符，且為被
    告所不爭執，依據民事訴訟法第280 條第1 項前段規定，應
    視為對原告主張之事實已有自認，自堪認原告主張為真實。
    從而，原告依兩造信用卡契約約定，起訴請求被告給付如本
    判決主文第1 項所示，為有理由，應予准許。至被告在此聲
    明同意給付，但仍有所附加，雖不能認係對本件訴訟標的法
    律關係認諾，但其執辯所陳自己資力變化狀況，不能據以拒
    絕或妨害原告權利之行使，是無礙於於本件之判斷。
四、本件係適用簡易程序所為被告敗訴之判決，依民事訴訟法第
    389 條第1 項第3 款規定，應本院依職權宣告假執行。
五、據上論結，本件原告之訴為有理由，依民事訴訟法第436 條
    第2 項、第85條第2 項、第87條第1 項、第389 條第1 項3
    款，判決如主文。
中　　華　　民　　國　　96　　年　　4 　　月　　30　　日
                  民事第一庭  法  官  蕭錫証
以上正本證明與原本無異。
如對本判決上訴須於判決送達後20日內向本院提出上訴狀。
中　　華　　民　　國　　96　　年　　5 　　月　　2 　　日
                              書記官  林立原
